臺灣士林地方法院小額民事判決
111年度湖小字第232號
原      告  陳聰裕  

被      告  徐龍    

訴訟代理人  林鼎鈞  
上列當事人間請求損害賠償事件，經本院於民國111年2月17日言
詞辯論終結，判決如下：
    主    文
被告應給付原告新臺幣2,229元，及自民國111年1月18日起至清
償日止，按週年利率百分之5計算之利息。
原告其餘之訴駁回。
訴訟費用新臺幣1,000元，由被告負擔二分之一即新臺幣500元，
餘由原告負擔。
本判決原告勝訴部分得假執行。
    理由要領
一、本件依民事訴訟法第436條之18第1項規定，記載下列第二項
    有關爭執要點之判斷，其餘理由省略。
二、肇事責任及賠償金額之認定：
  ㈠關於本件車禍之發生，兩造均有過失：
  ⒈查，被告雖抗辯原告駕車（下稱乙車）停於路旁而後起駛，
    應禮讓被告所駕駛車輛（下稱甲車）先行，就本件車禍事故
    之發生伊並無過失云云。經本院核閱警方製作之本件交通事
    故相關調查資料，查悉本件事故地點為靠近交岔路口處，而
    被告既欲於該交岔路口右轉，本於經驗法則，自應留意位於
    該處路旁乙車之狀態，但被告因疏於注意，才導致兩車發生
    擦撞，就本件車禍之發生自有過失。然而，本件事故地點之
    路旁繪有禁止臨時停車紅線，原告於該處路旁停、看、聽，
    找尋乘客（參見警方訪查被告所製作之交通事故調查紀錄表
    ，本院卷第34頁），核已違反交通法規，且容易造成其他駕
    駛人誤判原告之舉動或行進方向。何況，原告之駕駛舉止類
    似臨停於路旁後起駛，自應留意已行駛於車道上之其他車輛
    為是，則就本件車禍之發生，原告同有未注意車前狀況之過
    失。本院綜合審酌本件車禍發生情節、原因力大小等一切情
    事，認為關於本件車禍之肇責，兩造之過失責任各為1/2
　　。
　⒉依上所述，被告就本件車禍之發生既有過失，依民法侵權行
    為規定，自應對原告負損害賠償責任。 　
  ㈡以下審酌原告得請求賠償之金額：
  ⒈必要修復費用之損害部分：  
　　按，小額程序，有調查證據所需時間、費用與當事人之請求
    顯不相當之情形，法院得不調查證據，而審酌一切情況，認
    定事實，為公平之裁判。民事訴訟法第436條之14第2款定有
    明文。查，原告雖未另行提出記載各別修車項目（如零件、
    鈑烤、工資等）明確之估價單，但本院審酌本件訴訟標的金
    額較小，倘再另行調查證據，耗費之時間、費用顯不相當，
    故不再另行調查證據，綜合審酌兩造陳述、卷附修車發票所
    載金額、乙車受損狀況、出廠年份（至本件車禍發生時止，
    已逾運輸業用車輛之4年耐用年限）、零件換新時應扣除適
    當折舊額等一切情況，酌定甲車必要修復費用之損害為2,0
　　00元。
　⒉不能營業損失部分：
    原告雖主張乙車送修3日期間（參照修車發票所載）其受有
    不能營業之損失5,100元（即每日1,700元）等語。然而，乙
    車排氣量僅1,987立方公分，屬於2000.C.C之計程車，是被
    告抗辯就營業損失，應依計程車同業公會公告以每日1,486
    元計算乙節，核屬可採。至於原告主張送修3日部分，審酌
    檢查估價、實際施工及修車後檢查等整體修繕時程，客觀上
    並無明顯不合理之情，應屬可採。則原告本項不能營業損失
    之金額應為4,458元（計算式：1,486×3＝4,458）。
　⒊綜上，原告得主張之損害額計為6,458元（含必要修繕費2,0
　　00元及不能營業損失4,458元）。
　⒋另，損害之發生或擴大，被害人與有過失者，法院得減輕賠
    償金額或免除之，民法第217條第1項定有明定。依前述被告
    過失責任比例1/2核算後，原告得請求被告賠償之金額應為3
    ,229元（計算式：6,458×1/2＝3,229）。再扣除本件事故發
    生後，被告於事故現場已給付原告之1,000元（參照原告之
    起訴狀及本院卷第33頁之調查紀錄表），本件原告得再請求
    被告賠償之金額應為2,229元。
中　　華　　民　　國　　111 　年　　3 　　月　　4 　　日
                  內湖簡易庭  法　官　施月燿
以上為正本係照原本作成。
如不服本判決，應於送達後20日內，向本院提出上訴狀並應記載
上訴理由，表明關於原判決所違背之法令及其具體內容與依訴訟
資料可認為原判決有違背法令之具體事實，如於本判決宣示後送
達前提起上訴者，應於判決送達後20日內補提上訴理由書（須附
繕本）。
中　　華　　民　　國　　111 　年　　3 　　月　　4 　　日
                              書記官  朱鈴玉